Tiama Ismael Michael

Développeur Web



Informations personnelles



Tiama Ismael Michael



tiamamichael30@gmail.com



+225 0777372972



Yopougon Millionnaire Abidjan



Masculin



Ivoirienne



Tiama Ismael Michael

Langage de programmation

HTML/XML

CSS

Javascript

Php

Langues

Français



Anglais



Profil

Développeur web passionné par la création d'applications modernes performantes, avec une expérience en React.js, Next.js, Node.js, MongoDB et MySQL. Capable de concevoir des interfaces intuitives,

de consommer des APIs et de mettre en place des bases de données performantes.

Formation

LPELIA, Abidjan — Développeur Web 2024 - Aujourd'hui Groupe Loko, Abidjan — BTS Maintenance Industrielle 2014 - 2016Lycée Moderne HKB, Sinfra — Baccalauréat 2012 - 2013

Expérience professionnelle

Mairie d'Adjamé, Abidjan — Agent municipal

2019 - Aujourd'hui

Collecte de fonds et taxes locales.

Nouvelle Parfumerie Gandour, Abidjan — Électromécanicien 2017 - 2018

Maintenance et optimisation des équipements électromécaniques.

Réalisation clés

Développement Web

- Mise en place d'une application Web de la gestion des taches avec React.js
- Intégration d'une API météo, interface responsive en Bootstrap
- Conception du site pour la célébration du 08Mars : valorisation de la journée internationale des droits des femmes avec animations et contenus dédiés
- Conception d'une application web de cinéma avec React.js, interface responsive en
- Conception d'un site de restaurant avec une interface responsive en Tailwind CSS
- Conception d'un site de e-commerce complet avec une interface responsive en **Bootstrap CSS**

Frameworks et bibliothèques

React.js	
Next.js	••••••
Redux	••••
Express	
Symfony	••••

Centres d'intérêt

- **■** Informatique
- Développement personnel

Base de données

MySQL

MongoDB



Système d'exploitation

Windows



Certificats

GOMYCODE.

https://diploma.gomycode.app/?id=31751464845910